臺灣臺中地方法院刑事判決　　　　　　　　　　　　九十二年度易字第二五二五號
　　公　訴　人　臺灣臺中地方法院檢察署檢察官
　　被　　　告　甲○○
右列被告因竊盜案件，經檢察官提起公訴（九十二年度偵字第一四八九一號），本院
經合議庭裁定由受命法官獨任以簡式審判程序進行而判決如左：
    主  文
甲○○共同竊盜，處有期徒刑肆月，如易科罰金，以佰元折算壹日。
    事  實
一、甲○○於民國九十一年六月下旬某日，與友人李森枝（業經臺灣臺中地方法院檢
    察署檢察官另為不起訴處分確定）騎車閒晃至臺中縣太平市○○路一四六三巷三
    十三弄一帶，見該處空地上有他人所有爐漬（渣）壓出心一座等鐵製物品，竟共
    同基於意圖為自己不法所有之犯意聯絡，於九十一年七月一日下午一、二時，共
    同至不知情之林素敏所經營之「有限責任臺中縣廢棄物運銷合作社太平收集站」
    （下稱太平廢棄物收集站）向店內之店員謝湘惠佯稱有廢鐵欲處理出售，謝湘惠
    表示車輛要到當日下午三、四時許才有空，甲○○即於當日下午四時許打電話至
    前開太平廢棄物收集站詢問是否有空可以載運廢鐵，經謝湘惠表示有空車後，即
    推由李森枝獨自前往前開太平廢棄物收集站導引亦不知情之林素敏之夫顏清連（
    亦經臺灣臺中地方法院檢察署檢察官另為不起訴處分確定）駕駛車號五Ｖ—五三
    五號大貨車至前揭空地，由顏清連將乙○○、丙○○所有之置放於前揭空地上之
    如附表所示之物品（起訴書中關於乙○○所有之物誤多載「爐底」一台）以五爪
    夾夾起置放於前揭大貨車上而竊得前開物品，惟李森枝尚未離去現場之際，即為
    巡邏員警發覺形跡可疑而上前查探，始悉上情。
二、案經臺灣臺中地方法院檢察署檢察官自動檢舉偵查起訴。
    理  由
一、訊據被告甲○○就前開犯行，業於本院準備程序及審理中坦承確曾於案發前不久
    與李森枝共同騎車至案發現場察看有如鐵製物品堆放該處，並於九十一年七月一
    日當天先與李森枝共同至林素敏所經營之太平廢棄物處理站表示有廢鐵待過磅出
    售，嗣再由李森枝出面導引不知情之顏清連至現場搬運如附表所示之物品，且與
    李森枝約定將來就出售該等物品所獲金錢需加以平分等語，堪信已就本案犯罪事
    實坦承不諱而為自白，核與共犯李森枝、他案被告顏清連於警訊、偵查時所供述
    之發現如附表所示鐵製物品之時間、地點以及聯絡廢棄物處理站人員前往載運物
    品等情節大致相符，並與證人謝湘惠於偵訊中就接受被告甲○○及共犯李森枝聯
    繫而出車載運物品等情節所為之證述亦屬吻合，其自白應與事實相符而堪以採信
    ；被告甲○○雖曾於偵訊中否認涉案，並辯稱：伊只是帶李森枝到現場去看有這
    些東西，沒有說這些東西可以拿，沒有叫李森枝去偷載這些東西云云，惟查，被
    告確實於案發當天有以電話委託太平廢棄物處理站載運廢鐵過磅出售等節，業據
    共犯李森枝供述明確，且證人謝湘惠亦於偵訊中到庭結證稱：當天除李森枝以外
    尚有一年輕人前來詢問可否出車載貨，後來該年輕人便叫一名「歐吉桑」（即李
    森枝）過來帶路等語，則被告既坦承明知該等物品非其所有，且有參與聯絡太平
    廢棄物處理站，就共犯李森枝後來帶同顏清連前往現場載運鐵製物品等情應屬知
    之甚詳並實際參與其中，應認其後之自白與事實相符而為可採，之前所辯無非事
    後矯飾卸責之詞而不足為採。又查，被告甲○○亦於本院審理時坦承明知該等物
    品非其所有，且如附表所示物品種類繁多，且所置放之位置附近二百公尺亦有小
    型工廠，要前往現場只有一條路，必須經過該工廠等情，亦據證人乙○○於偵訊
    中到庭結證屬實，堪信被告於主觀上確實知悉該等物品係他人之物無訛。此外，
    如附表所示之物品確非被告甲○○及共犯李森枝所有等情，復有被害人乙○○、
    丙○○於警訊中指述詳實，並有臺中縣警察局霧峰分局宏龍派出所贓物領回收據
    二紙、現場相片六張在卷可稽，本件被告甲○○之犯行應屬事證明確而堪為認定
    。
二、核被告所為，係犯刑法第三百二十條第一項之竊盜罪，其與共犯李森枝就該等犯
    行有犯意聯絡及行為之分擔，均為共同正犯；又其與共犯李森枝係利用不知情之
    顏清連前往現場載運物品，為間接正犯。爰審酌被告犯罪之動機、所竊取物品之
    價值、竊盜之手段及犯後坦承犯行等一切情狀，量處如主文所示之刑，並諭知易
    科罰金之折算標準，以資懲儆。
三、另本件共犯李森枝雖經公訴人另為不起訴處分，惟該共犯李森枝如何參與犯行等
    節，業據被告於本院供述明確，且以被告自承本身從事裝潢工人，一般常用之工
    具只有螺絲、起子等物品，向來也沒有標買廢鐵之經驗與行徑，而共犯李森枝與
    被告既已認識十多年，就被告並無可能擁有如附表所示之環保回收用鐵製物品等
    情，當屬知之甚詳，竟仍共同前往現場察看物品，並一同到前開太平廢棄物處理
    站要求出車載運物品，可知該共犯李森枝就本件犯行與被告之間實有犯意聯絡及
    行為之分擔，乃共同正犯，併此敘明。
據上論斷，應依刑事訴訟法第二百七十三條之一第一項、第二百九十九條第一項前段
，刑法第二十八條、第三百二十條第一項、第四十一條第一項前段，罰金罰鍰提高標
準條例第一條前段、第二條，判決如主文。
中      華      民      國      九十三      年      二      月    九    日
                                   臺灣臺中地方法院刑事第十四庭
                                          法  官   林  學  晴
右正本證明與原本無異。
如不服本判決，應於判決送達後十日內向本院提出上訴狀，上訴於臺灣高等法院臺中
分院( 須附繕本 )。
                                          書記官
中      華      民      國      九十三      年      二      月    九    日
附表
┌───┬───────────┬────┬────────────┐
│編  號│  物  品  名  稱      │ 數  量 │  所  有  權  人        │
├───┼───────────┼────┼────────────┤
│  １  │爐漬壓出心（應為爐渣壓│ 一座   │乙○○所有，業據其領回  │
│      │出心之誤植）         │        │                        │
├───┼───────────┼────┼────────────┤
│  ２  │十米白鐵風管          │ 三支   │同右                    │
├───┼───────────┼────┼────────────┤
│  ３  │自動灑水器            │ 一座   │同右                    │
├───┼───────────┼────┼────────────┤
│  ４  │鐵架                  │ 一座   │同右                    │
├───┼───────────┼────┼────────────┤
│  ５  │四五馬力風車          │ 一台   │同右                    │
├───┼───────────┼────┼────────────┤
│  ６  │安全護欄周邊          │        │同右                    │
├───┼───────────┼────┼────────────┤
│  ７  │環保處理爐零件        │        │同右                    │
├───┼───────────┼────┼────────────┤
│  ８  │鑄造風車              │ 一台   │丙○○所有，業據其領回  │
├───┼───────────┼────┼────────────┤
│  ９  │爐尾座                │ 一台   │同右                    │
├───┼───────────┼────┼────────────┤
│  １０  │爐底                  │ 一台   │同右                    │
└───┴───────────┴────┴────────────┘
附錄論罪科刑法條
中華民國刑法第三百二十條
意圖為自己或第三人不法之所有，而竊取他人之動產者，為竊盜罪，處五年以下有期
徒刑、拘役或五百元以下罰金。
意圖為自己或第三人不法之利益，而竊佔他人之不動產者，依前項之規定處斷。
前二項之未遂犯罰之。
